---
title: "R Notebook"
output: html_notebook
---


```{r}
# Librairies pour la gestion des data frame 
library(devtools)
library(DBI)
# library(mongolite)
# library(RColorBrewer)
# library(arules)
library(dplyr)
library(tidyr)
library(lubridate)
library(tidyverse)
library(RSQLite)
library(data.table)
# Graphiques 
library(ggplot2)
# Libraririe nécessaire pour implémenter le modèle Isolation forest 
library(isotree)
library(caret)
library(pROC)
# Equilibre jeu de données 
# /!\ runner une fois : remotes::install_github("cran/DMwR")
library(DMwR)
# Librairie pour le DBSCAN 
library(dbscan)
```

# Importation des données

```{r}
filename1 <- "C:/Users/TES059/Documents/Documents/Cours/4GM/Bureau_etude/atelier_22-07.db"
filename2 <- "C:/Users/TES059/Documents/Documents/Cours/4GM/Bureau_etude/atelier_12-07.db"
sqlite.driver <- dbDriver("SQLite")


db1 <- dbConnect(sqlite.driver, dbname = filename1)
db2 <- dbConnect(sqlite.driver, dbname = filename2)

df1 <- dbReadTable(db1,"all_data")
df2 <- dbReadTable(db2,"all_data")
```


# Transformation des données 

## Fonctions pour la création de variables de durée :

```{r}
## Objectif  : créer une colonne qui comptabilise les mêmes états et repart à 0 lorsqu'on change d'état (général)

create_duree_etat = function(df){
  
  # On commence à la ligne 2 comme on compare au temps d'avant 
  it = 2
  k = 1
  print(nrow(df))
  while(it <= nrow(df)){
    

    # Signifie qu'on va regarder le technicien 2
    if(is.na(df[it,"t1_casque"])){
     
      # Si des NA sont présentes en comparant les deux lignes, alors on a changé de technicien donc k=0
      if(is.na(all(df[it,10:13] == df[it-1,10:13]))){
        k=1
        it = it+1
        next
      }
      # Si les deux lignes sont égales sont affecte k et on l'incrémente
      else if(all(df[it,10:13] == df[it-1,10:13])){
        # Alors on incrémente
        df[it,"duree_etat"] = k
        k = k+1
      }
      # Sinon, on remet à 0 
      else{k = 1}
    }
    # Si on considère le technicien 1
    else{
      
      # Si des NA sont présentes en comparant les deux lignes, alors on a changé de technicien donc k=0
      if(is.na(all(df[it,5:9] == df[it-1,5:9]))){
        k=1
        it = it+1
        next
      }
      # Si les deux lignes sont égales sont affecte k et on l'incrémente
      else if(all(df[it,5:9] == df[it-1,5:9])){
        
        df[it,"duree_etat"] = k
        k = k+1
      }
      # Sinon, on remet à 1
      else{k=1}
    }
    it = it+1
  }
  return(df)
}

```


```{r}
## Objectif : créer pour chaque équipement une colonne qui comptabilise le nombre de fois où l'équipement est porté, repart à 0 lors d'un changement d'état.

var_enum = function(df,col1,col2,n){
  # On récupère les noms de colonnes 
  # col1 est la colonne de la variable (col, veste etc...)
  ncol1 = which(colnames(df) == col1)
  # col2 est la colonne d'énumération rajoutée
  ncol2 = which(colnames(df) == col2)
  it = 1
  k = 1
  # On parcourt le jeu de données
  while(it <= n){
    # Si la variable au temps t est égale a 0, elle reste a 0 
    if(df[it,ncol1] == 0 | is.na(df[it,col1])){
      k=1
    }
    # Sinon, on l'incrémente et on l'affecte à la colonne correspondante
    else{
      df[it,col2] = k
      k = k+1
    }
    it = it+1
  }
  return(df)
}

```


## Changement du type des données, gestion des dates et suppression des valeurs "2" et création d'une colonne danger 

```{r}

# On met en factor 
df1 = df1 %>% mutate_if(is.numeric, as.factor)
df2 = df2 %>% mutate_if(is.numeric, as.factor)

# On traite les dates
df1[,"Datetime"] = ymd_hms(df1[,"Datetime"])
df2[,"Datetime"] = ymd_hms(df2[,"Datetime"])

# Problème de dates lignes 1 à 51 : 6 juillet jusqu'à ligne 49 et lignes 50 et 51 = année 1969 ???
df2 = df2[-c(1:51),]

# Etude des données
summary(df1)
summary(df2)

# On enlève les 2 
df2 = df2 %>% filter(((t2_casque !=2) & (t2_veste !=2) & (t2_visiere !=2) & (t2_col !=2) & (t1_gant_gauche != 2)) %>% replace_na(TRUE))

# Création de la colonne danger
df2 = df2 %>% mutate(danger = 0)
df1 = df1 %>% mutate(danger = 0)
```



# DF1 : 22/07/2021

## Modification de la colonne danger en fonction des heures 


```{r}
# On enlève le scénario 3 car il y a des erreurs dedans : les gants ne sont pas détectés à des endroits ce qui vient fausser les résultats.

df1  = df1 %>% filter(Scenario==c(1,2,5))


# Scenario 1
df1[ df1$Scenario == 1 & df1$Datetime >= as.POSIXct("2021-07-22 10:54:58",tz="UTC") & df1$Datetime < as.POSIXct("2021-07-22 10:57:39",tz="UTC"),"danger"] = 1


# Scenario 2
df1[ df1$Scenario == 2 & df1$Datetime >= as.POSIXct("2021-07-22 11:03:31",tz="UTC") & df1$Datetime < as.POSIXct("2021-07-22 11:04:49",tz="UTC"),"danger"] = 1

# Scenario 5
df1[ df1$Scenario == 5 & df1$Datetime >= as.POSIXct("2021-07-22 14:53:01",tz="UTC") & df1$Datetime < as.POSIXct("2021-07-22 14:54:00",tz="UTC"),"danger"] = 1



df1 = df1 %>% mutate_if(is.numeric, as.factor)
summary(df1)
```

## Création de la variable comparative entre deux états au temps t et t-1

```{r}
# On crée la colonne
df1 = df1 %>% mutate(duree_etat = 0)
df1 = create_duree_etat(df1)

```


## Création des variables comparatives itératives pour chaque équipement par rapport au temps 

```{r}
# Création des colonnes 
df1 = df1 %>% mutate(t1_casque_enum = 0,t1_visiere_enum = 0, t1_col_enum = 0, t1_gant_gauche_enum = 0, t1_gant_droit_enum= 0, t2_casque_enum = 0,  t2_visiere_enum = 0, t2_veste_enum = 0, t2_col_enum = 0)

colname_df = colnames(df1)[5:13]
colenum_df = colnames(df1)[17:25]


for (i in 1:length(colname_df)){
    df1 = var_enum(df1,colname_df[i],colenum_df[i],nrow(df1))
}


```


## DF2 : 12/07/2021

## Création de la variable comparative entre deux états au temps t et t-1

```{r}
# On crée la colonne
df2 = df2 %>% mutate(duree_etat = 0)
df2 = create_duree_etat(df2)



```


## Création des variables comparatives itératives pour chaque équipement par rapport au temps 

```{r}
# On crée les colonnes 
df2 = df2 %>% mutate(t1_casque_enum = 0,t1_visiere_enum = 0, t1_col_enum = 0, t1_gant_gauche_enum = 0, t1_gant_droit_enum= 0, t2_casque_enum = 0,  t2_visiere_enum = 0, t2_veste_enum = 0, t2_col_enum = 0)

colname_df = colnames(df2)[5:13]
colenum_df = colnames(df2)[16:24]



for (i in 1:length(colname_df)){
    df2 = var_enum(df2,colname_df[i],colenum_df[i],nrow(df2))
}
```



```{r}

# Scenario 1
df2[ df2$Scenario == 1 & df2$Datetime >= as.POSIXct("2021-07-12 10:52:58",tz="UTC") & df2$Datetime < as.POSIXct("2021-07-12 10:59:04",tz="UTC"),"danger"] = 1
df2[ df2$Scenario == 1 & df2$Datetime > as.POSIXct("2021-07-12 11:01:56",tz="UTC") & df2$Datetime < as.POSIXct("2021-07-12 11:03:00",tz="UTC"),"danger"] = 1


# Scenario 2
df2[ df2$Scenario == 2 & df2$Datetime >= as.POSIXct("2021-07-12 11:10:00",tz="UTC") & df2$Datetime < as.POSIXct("2021-07-12 11:13:52",tz="UTC"),"danger"] = 1
df2[ df2$Scenario == 2 & df2$Datetime > as.POSIXct("2021-07-12 11:14:32",tz="UTC") & df2$Datetime < as.POSIXct("2021-07-12 11:15:33",tz="UTC"),"danger"] = 1

# Scenario 3
df2[ df2$Scenario == 3 & df2$Datetime >= as.POSIXct("2021-07-12 14:22:06",tz="UTC") & df2$Datetime < as.POSIXct("2021-07-12 14:25:01",tz="UTC"),"danger"] = 1

# Scenario 4
df2[ df2$Scenario == 4 & df2$Datetime >= as.POSIXct("2021-07-12 14:29:38",tz="UTC") & df2$Datetime < as.POSIXct("2021-07-12 14:30:16",tz="UTC"),"danger"] = 1

# Scenario 5
# PAS D'HEURES DANS LE EXCEL

# Scenario 6
# Problème scénario, on l'ignore

```

# Analyse de données 

```{r}
ggplot(df1) +
  geom_boxplot(aes(x = Correct, y = duree_etat), fill = "cadetblue", color = "darkorchid4", varwidth = TRUE) +
  ggtitle("Boxplot de la variable sur la durée des états", subtitle = "Suivant si le scénario est conforme (Correct = 1) ou non (Correct = 0)") +
  theme(
  plot.title = element_text(hjust = 0.5),
  plot.subtitle = element_text(hjust = 0.5)
  )
```

```{r}
ggplot(df2) +
  geom_boxplot(aes(x = Correct, y = duree_etat), fill = "cadetblue", color = "darkorchid4", varwidth = TRUE) +
  ggtitle("Boxplot de la variable sur la durée des états", subtitle = "Suivant si le scénario est conforme (Correct = 1) ou non (Correct = 0)") +
  theme(
  plot.title = element_text(hjust = 0.5),
  plot.subtitle = element_text(hjust = 0.5)
  )
```



# Premier test Isolation Forest

## Séparation du jeu de données 
Association des deux ateliers 
```{r}
# On associe les deux ateliers pour faire des prédictions avec un plus grand jeu de données 
# On change les numéros de scénarios pour le data frame 2 car sinon le scénario n'est plus une clé unique 
df2_mod = df2
df2_mod$Scenario = as.factor(as.numeric(df2_mod$Scenario) + 10)
df_tot = rbind(df1[,-which(colnames(df1)=='categorie_travail')], df2_mod)

# Nombre de scénarios disponibles : 
length(unique(df_tot$Scenario))
```
```{r}
# On garde 2 scénarios pour tester avec 2 'correct' et 2 non 'correct'
scen = unique(df_tot$Scenario)
# Les scénarios 5 et 6 du de df2 ne sont pas exploitables 
scen = scen[scen!=16]
scen = scen[scen!=15]

# Apprentissage : 
set.seed(314)
app_tot = sample(scen,5)
#app_tot = append(app_tot,16)
#app_tot = append(app_tot,15)
train_df = df_tot[df_tot$Scenario %in% app_tot, ]
train_df_keep = train_df

# Test : 
test_df = df_tot[!(df_tot$Scenario %in% app_tot) & !(df_tot$Scenario %in% c(15,16)), ]

```




## Isolation forest
Modèle avec les deux ateliers réunis : 

```{r}
train_df = train_df %>% select(-Scenario,-Timestamp,-Datetime,-danger,-Correct)
test_df_fin = test_df
test_df = test_df %>% select(-Scenario,-Timestamp,-Datetime,-Correct)
test_df
# Model fitting
model_tot = isolation.forest(train_df)

# Prediction
pred_tot = predict(model_tot,test_df %>% select(-danger))
pred_sort_tot = sort(pred_tot,decreasing=TRUE)
head(pred_sort_tot)
```



## Analyse des résultats : ROC et matrice de confusion

```{r}
## On a bien les prédictions dans le top des probas, mais les toutes premières ne sont pas dangers : peut etre un risque de manipulation très précise avec des équipements spécifiques qui ne sont pas souvent mis ensemble ?


plot.roc(test_df$danger, pred_tot, legacy.axes=TRUE, print.thres=c(.40), col="blue", auc.polygon=TRUE,print.auc=TRUE)
plot.roc(test_df$danger,pred_tot, legacy.axes=TRUE, print.thres="best", col="blue", auc.polygon=TRUE,print.auc=TRUE)
```

```{r}
pred_test_df = if_else(pred_tot > 0.455,1,0)
sum(pred_test_df==1)

confusion_mat = confusionMatrix(as.factor(pred_test_df),as.factor(test_df$danger))
print(confusion_mat)
```


## Analyse 
## Sensibilité et spécificité
```{r}
# On récupère les probas >0.455
pred_test_prob_tot = pred_sort_tot[pred_sort_tot>0.455]
names_pred_tot = names(pred_test_prob_tot)

# Rappel : 0 : scénario incorrect, 1 scénario correct 
correct_danger_tot = df_tot[names_pred_tot,c("Correct","danger")]
correct_danger_tot
table(correct_danger_tot)

# Rappel : ici on considère les prédictions de danger = 1, donc dans la table les danger = 0 correspondent aux vrais valeurs de la réponse, non celle prédite 
# Ce qu'on peut dire de ce taleau : AUCUN SCENARIO considéré comme correct n'est prédit en danger = 1 (i.e. tous les scénarios incorrects ont des prédictions danger =1)

# Par contre : déjà observé dans la matrice de confusion, bcp de prédictions danger = 0


# Par scénario ? 

scenario_danger_tot = df_tot[names_pred_tot,c("Scenario","danger")]
table(scenario_danger_tot)
```

## On regarde plus en détail les prédictions comparées aux scénario, à la variable correct et à la variable danger 
```{r}
test_perf = cbind(test_df_fin[,c("Datetime","Scenario","Correct","danger")], pred_tot)
test_perf$prediction = ifelse(pred_tot > 0.455,1,0)
test_perf
```
```{r}
print("Bonnes prédictions :")
nrow(test_perf[test_perf$danger==test_perf$prediction,])
test_perf[test_perf$danger==test_perf$prediction,]

print("Mauvaises prédictions :")
nrow(test_perf[test_perf$danger!=test_perf$prediction,])
test_perf[test_perf$danger!=test_perf$prediction,]
```
```{r}
# Matrice de confusion : 
res_confusion = confusionMatrix(as.factor(test_perf$prediction),as.factor(test_perf$danger))
print(res_confusion)
```



On plot les prédictions en fonctions du scénario et de la variable correcte 
```{r}
plot_1 <- ggplot(test_perf[test_perf$Scenario ==1 & test_perf$Correct==0,]) +
      ylim(0, 1)+  xlab("Heure") + ylab("Variables danger et prédictions")+
      geom_line(aes(x = Datetime, y = as.numeric(danger)-1, colour = "Danger"), size=1) +
      geom_line(aes(x = Datetime, y = prediction, colour = "Prédictions")) +
      ggtitle("Comparaison des prédictions et des valeurs réelles de danger", subtitle = "Suivant si le scénario est correct") +
      scale_color_manual(name = "Variables", values = c("Danger" = "cadetblue", "Prédictions" = "darkorange"))+
      theme(
        plot.title = element_text(hjust = 0.5),
        plot.subtitle = element_text(hjust = 0.5)
      )

plot_1

plot_2 <- ggplot(test_perf[test_perf$Scenario ==1 & test_perf$Correct==1,]) +
      ylim(0, 1)+  xlab("Heure") + ylab("Variables danger et prédictions")+
      geom_line(aes(x = Datetime, y = as.numeric(danger)-1, colour = "Danger"), size=1) +
      geom_line(aes(x = Datetime, y = prediction, colour = "Prédictions")) +
      ggtitle("Comparaison des prédictions et des valeurs réelles de danger", subtitle = "Suivant si le scénario est correct") +
      scale_color_manual(name = "Variables", values = c("Danger" = "cadetblue", "Prédictions" = "darkorange"))+
      theme(
        plot.title = element_text(hjust = 0.5),
        plot.subtitle = element_text(hjust = 0.5)
      )

plot_2
```


```{r}
plot_3 <- ggplot(test_perf[test_perf$Scenario ==2 & test_perf$Correct==0,]) +
      ylim(0, 1)+  xlab("Heure") + ylab("Variables danger et prédictions")+
      geom_line(aes(x = Datetime, y = as.numeric(danger)-1, colour = "Danger"), size=1) +
      geom_line(aes(x = Datetime, y = prediction, colour = "Prédictions")) +
      ggtitle("Comparaison des prédictions et des valeurs réelles de danger", subtitle = "Suivant si le scénario est correct") +
      scale_color_manual(name = "Variables", values = c("Danger" = "cadetblue", "Prédictions" = "darkorange"))+
      theme(
        plot.title = element_text(hjust = 0.5),
        plot.subtitle = element_text(hjust = 0.5)
      )

plot_3

plot_4 <- ggplot(test_perf[test_perf$Scenario ==2 & test_perf$Correct==1,]) +
      ylim(0, 1)+  xlab("Heure") + ylab("Variables danger et prédictions")+
      geom_line(aes(x = Datetime, y = as.numeric(danger)-1, colour = "Danger"), size=1) +
      geom_line(aes(x = Datetime, y = prediction, colour = "Prédictions")) +
      ggtitle("Comparaison des prédictions et des valeurs réelles de danger", subtitle = "Suivant si le scénario est correct") +
      scale_color_manual(name = "Variables", values = c("Danger" = "cadetblue", "Prédictions" = "darkorange"))+
      theme(
        plot.title = element_text(hjust = 0.5),
        plot.subtitle = element_text(hjust = 0.5)
      )

plot_4
```



# Rééquilibration du jeu de données 
Dans le jeu de données d'apprentissage, on a 817 état où danger = 1 et 185 états où danger = 0
```{r}
train_df_keep = train_df_keep[ ,-c(1,2,3,4)]
set.seed(314)
new_df = SMOTE(danger ~ ., train_df_keep,perc.over = 100, perc.under = 300)
#train_df_keep$danger = as.factor(train_df_keep$danger)
#train_df_keep2 = train_df_keep[,c(10:20)]

#new_df = AdasynClassif(danger~duree_etat+t1_casque_enum+t1_visiere_enum+t1_col_enum+t1_gant_gauche_enum+t1_gfant_droit_enum+t2_casque_enum+t2_visiere_enum+t2_veste_enum,dat=train_df_keep2 , beta = 0.5,dist = "HEOM")

#new_df = TomekClassif(danger ~ ., train_df_keep2)
```


```{r}
# On enlève la variable danger pour fitter le modèle 
new_df = new_df[,-10]

# Model fitting
model_tot2 = isolation.forest(new_df)

# Prediction
pred_tot2 = predict(model_tot2,test_df)
pred_sort_tot2 = sort(pred_tot2,decreasing=TRUE)
head(pred_sort_tot2)
```

```{r}
plot.roc(test_df$danger, pred_tot2, legacy.axes=TRUE, print.thres=c(.40), col="blue", auc.polygon=TRUE,print.auc=TRUE)
plot.roc(test_df$danger,pred_tot2, legacy.axes=TRUE, print.thres="best", col="blue", auc.polygon=TRUE,print.auc=TRUE)
```

```{r}
test_perf2 = cbind(test_df_fin[,c("Datetime","Scenario","Correct","danger")], pred_tot2)
test_perf2$prediction = ifelse(pred_tot2 > 0.431,1,0)
test_perf2
```
```{r}
print("Bonnes prédictions :")
nrow(test_perf2[test_perf2$danger==test_perf2$prediction,])
test_perf2[test_perf2$danger==test_perf2$prediction,]

print("Mauvaises prédictions :")
nrow(test_perf2[test_perf2$danger!=test_perf2$prediction,])
test_perf2[test_perf2$danger!=test_perf2$prediction,]
```

```{r}
# Matrice de confusion : 
res_confusion2 = confusionMatrix(as.factor(test_perf2$prediction),as.factor(test_perf2$danger))
print(res_confusion2)
```



```{r}
plot_1 <- ggplot(test_perf2[test_perf2$Scenario ==1 & test_perf2$Correct==0,]) +
      ylim(0, 1)+  xlab("Heure") + ylab("Variables danger et prédictions")+
      geom_line(aes(x = Datetime, y = as.numeric(danger)-1, colour = "Danger"), size=1) +
      geom_line(aes(x = Datetime, y = prediction, colour = "Prédictions")) +
      ggtitle("Comparaison des prédictions et des valeurs réelles de danger", subtitle = "Suivant si le scénario est correct") +
      scale_color_manual(name = "Variables", values = c("Danger" = "cadetblue", "Prédictions" = "darkorange"))+
      theme(
        plot.title = element_text(hjust = 0.5),
        plot.subtitle = element_text(hjust = 0.5)
      )

plot_1

plot_2 <- ggplot(test_perf2[test_perf2$Scenario ==1 & test_perf2$Correct==1,]) +
      ylim(0, 1)+  xlab("Heure") + ylab("Variables danger et prédictions")+
      geom_line(aes(x = Datetime, y = as.numeric(danger)-1, colour = "Danger"), size=1) +
      geom_line(aes(x = Datetime, y = prediction, colour = "Prédictions")) +
      ggtitle("Comparaison des prédictions et des valeurs réelles de danger", subtitle = "Suivant si le scénario est correct") +
      scale_color_manual(name = "Variables", values = c("Danger" = "cadetblue", "Prédictions" = "darkorange"))+
      theme(
        plot.title = element_text(hjust = 0.5),
        plot.subtitle = element_text(hjust = 0.5)
      )

plot_2

```

```{r}
plot_3 <- ggplot(test_perf2[test_perf2$Scenario ==2 & test_perf2$Correct==0,]) +
      ylim(0, 1)+  xlab("Heure") + ylab("Variables danger et prédictions")+
      geom_line(aes(x = Datetime, y = as.numeric(danger)-1, colour = "Danger"), size=1) +
      geom_line(aes(x = Datetime, y = prediction, colour = "Prédictions")) +
      ggtitle("Comparaison des prédictions et des valeurs réelles de danger", subtitle = "Suivant si le scénario est correct") +
      scale_color_manual(name = "Variables", values = c("Danger" = "cadetblue", "Prédictions" = "darkorange"))+
      theme(
        plot.title = element_text(hjust = 0.5),
        plot.subtitle = element_text(hjust = 0.5)
      )

plot_3

plot_4 <- ggplot(test_perf2[test_perf2$Scenario ==2 & test_perf2$Correct==1,]) +
      ylim(0, 1)+  xlab("Heure") + ylab("Variables danger et prédictions")+
      geom_line(aes(x = Datetime, y = as.numeric(danger)-1, colour = "Danger"), size=1) +
      geom_line(aes(x = Datetime, y = prediction, colour = "Prédictions")) +
      ggtitle("Comparaison des prédictions et des valeurs réelles de danger", subtitle = "Suivant si le scénario est correct") +
      scale_color_manual(name = "Variables", values = c("Danger" = "cadetblue", "Prédictions" = "darkorange"))+
      theme(
        plot.title = element_text(hjust = 0.5),
        plot.subtitle = element_text(hjust = 0.5)
      )

plot_4
```




## Analyse des résultats


# DBSCAN


```{r}
# On combine les deux ateliers (en supprimant la colonne catégorie de travail présente uniquement dans df1)
data = rbind(df1[,-14], df2_mod)

set.seed(300)
# Séparation des deux tecniciens : 
tec_1 = data %>% filter(is.na(t2_casque))
tec_1 =  tec_1[,-c(10:13,21:24)]
tec_2 = data %>% filter(is.na(t1_casque))
tec_2 =  tec_2[,-c(5:9,16:20)]

# Pour chaque technicien, on garde un scénario pour tester et on supprime les scénarios 5 et 6 de df2 (donc correspondant à 15 et 16 dans data)
scen_1 = unique(tec_1$Scenario)
scen_1 = scen_1[!(scen_1==15 | scen_1 ==16)]
scen_2 = unique(tec_2$Scenario)
scen_2 = scen_2[!(scen_2==15 | scen_2 ==16)]


# Séparation en échantillons test et d'apprentissage 
test_1 = sample(scen_1,1)
test_2 = sample(scen_2,1)
train_data_T1 = tec_1[!(tec_1$Scenario==test_1),]
test_data_T1 = tec_1[tec_1$Scenario==test_1,]
train_data_T2 = tec_2[!(tec_2$Scenario==test_2),]
test_data_T2 = tec_2[tec_2$Scenario==test_2,]

# On enlève les colonnes hors variables 
train_data_tech1 = train_data_T1 %>% select(-Scenario,-Timestamp,-Datetime,-danger,-Correct)
test_data_tech1 = test_data_T1 %>% select(-Scenario,-Timestamp,-Datetime,-danger,-Correct)
train_data_tech2 = train_data_T2 %>% select(-Scenario,-Timestamp,-Datetime,-danger,-Correct)
test_data_tech2 = test_data_T2 %>% select(-Scenario,-Timestamp,-Datetime,-danger,-Correct)

# Changement du type de données : 
train_data_tech1 = train_data_tech1 %>% mutate_if(is.factor, function(x) {as.numeric(levels(x))[x]})
test_data_tech1 = test_data_tech1 %>% mutate_if(is.factor, function(x) {as.numeric(levels(x))[x]})
train_data_tech2 = train_data_tech2 %>% mutate_if(is.factor, function(x) {as.numeric(levels(x))[x]})
test_data_tech2 = test_data_tech2 %>% mutate_if(is.factor, function(x) {as.numeric(levels(x))[x]})
```




Technicien 1 
```{r}
# Pour estimer les paramètres du DBSCAN on choisit k = 2*dim avec dim le nombre de variables, et pour epsilon on utilise la fonction knndistplot
# On a 10 variables donc k = 2*10 = 20 
# Distplot

kNNdistplot(train_data_tech1, k = 20)

# Technicien 1 
# On peut estimer avec epsilon = 9 (niveau du "coude")
res_tech1 = dbscan(train_data_tech1,eps = 9, minPts = 20)
pred_dbscan_T1 = predict(res_tech1,test_data_tech1, data=train_data_tech1)
test_perf_tech1 = cbind(test_data_T1,pred_dbscan_T1)

# Matrice de confusion : 
res_confusion_tech1 = confusionMatrix(as.factor(test_perf_tech1$pred_dbscan_T1),as.factor(test_perf_tech1$danger))
print(res_confusion_tech1)
# La classe 1 de DBSCAN correspond elle à danger = 0 ? 
res_confusion_tech12 = confusionMatrix(as.factor(abs(test_perf_tech1$pred_dbscan_T1-1)),as.factor(test_perf_tech1$danger))
print(res_confusion_tech12)

nrow(test_perf_tech1[test_perf_tech1$Correct==1 & test_perf_tech1$pred_dbscan_T1==1,])
```


```{r}
plot_1 <- ggplot(test_perf_tech1[test_perf_tech1$Correct==0,]) +
      ylim(0, 1)+  xlab("Heure") + ylab("Variables danger et prédictions")+
      geom_line(aes(x = Datetime, y = as.numeric(danger)-1, colour = "Danger"), size=1) +
      geom_line(aes(x = Datetime, y = pred_dbscan_T1, colour = "Prédictions")) +
      ggtitle("Comparaison des prédictions et des valeurs réelles de danger", subtitle = "Suivant si le scénario est correct") +
      scale_color_manual(name = "Variables", values = c("Danger" = "cadetblue", "Prédictions" = "darkorange"))+
      theme(
        plot.title = element_text(hjust = 0.5),
        plot.subtitle = element_text(hjust = 0.5)
      )

plot_1

plot_2 <- ggplot(test_perf_tech1[test_perf_tech1$Correct==1,]) +
      ylim(0, 1)+  xlab("Heure") + ylab("Variables danger et prédictions")+
      geom_line(aes(x = Datetime, y = as.numeric(danger)-1, colour = "Danger"), size=1) +
      geom_line(aes(x = Datetime, y = pred_dbscan_T1, colour = "Prédictions")) +
      ggtitle("Comparaison des prédictions et des valeurs réelles de danger", subtitle = "Suivant si le scénario est correct") +
      scale_color_manual(name = "Variables", values = c("Danger" = "cadetblue", "Prédictions" = "darkorange"))+
      theme(
        plot.title = element_text(hjust = 0.5),
        plot.subtitle = element_text(hjust = 0.5)
      )

plot_2
```



Technicien 1 
```{r}
# Pour estimer les paramètres du DBSCAN on choisit k = 2*dim avec dim le nombre de variables, et pour epsilon on utilise la fonction knndistplot
# On a 9 variables donc k = 2*9 = 18 
# Distplot

kNNdistplot(train_data_tech2, k = 18)

# Technicien 1 
# On peut estimer avec epsilon = 9 (niveau du "coude")
res_tech2 = dbscan(train_data_tech2,eps = 21, minPts = 20)
pred_dbscan_T2 = predict(res_tech2,test_data_tech2, data=train_data_tech2)
test_perf_tech2 = cbind(test_data_T2,pred_dbscan_T2)

# Le dbscan identifie 3 groupes : l'algorithme ne marche donc pas ici 
```




